【裁判字號】    89,交易,138
【裁判日期】    890412
【裁判案由】    傷害等
【裁判全文】
臺灣板橋地方法院刑事判決                        八十九年度交易字第一三八號
    公  訴  人  臺灣板橋地方法院檢察署檢察官
    被      告  甲○○
右列被告因傷害等案件，經檢察官提起公訴（八十九年度偵字第五八號），本院判決
如左：
    主      文
甲○○服用酒類，不能安全駕駛動力交通工具而駕駛，處拘役貳拾伍日，如易科罰金
以佰元折算壹日。
其餘被訴傷害部分公訴不受理。
    事      實
一、甲○○於民國八十八年十二月十五日二十二時五十分許，在臺北縣新莊市○○○
    路一三○巷巷口，因原所搭乘之車輛擋住該處地下室停車場之入口，適遇乙○○
    駕車內載其弟邱世昌，因欲進入停車受阻而生爭執，甲○○即夥同該男子共同毆
    打乙○○成傷（該傷害部分業據撤回告訴），邱世昌見狀下車勸架亦遭毆打（未
    據告訴），嗣甲○○竟在服用酒類後已不能安全駕車之狀況下，自上開地下室停
    車場之入口處，駕駛原為乙○○所駕駛之車牌號碼ＤＡ－○三一一號自用小客車
    轉入建安街，沿途並衝撞多部路旁停放之汽、機車至該街九巷十六號前始停止，
    警方據報前往現場處理後，於同年月十六日零時四十一分測得甲○○之吐氣酒精
    濃度達每公升零點九九毫克，而查獲上情。
二、案經乙○○訴由臺北縣警察局新莊分局報請臺灣板橋地方法院檢察署檢察官偵查
    起訴。
    理      由
壹、有罪部分：
一、訊據被告甲○○坦承於右揭時、地，在飲酒後已不能安全駕車狀況下，猶駕駛車
    牌號碼ＤＡ－○三一一號自用小客車之犯罪事實，而其於同年月十六日零時四十
    一分經測試之吐氣酒精濃度達每公升零點九九毫克，亦有酒精測定表附卷（偵卷
    第十五頁）可稽，且核與本案偵查中之證人林揚欽、邱世昌之證述及告訴人乙○
    ○之指訴相符，復有現場照片四幀附卷足資佐證。而依醫學實驗證明所得經驗法
    則，人體呼氣若已達每公升零點五五毫克（零點五五ＭＧ／Ｌ）以上，肇事率為
    一般正常人之十倍，已達不能安全駕車之標準，此經法務部八十八年五月十八日
    法八八檢字第○○一六六九號函敘甚詳。而本件被告行為後至為警查獲時經測試
    酒精濃度，雖已逾一小時，其吐氣酒精濃度尚達每公升零點九九毫克，遠逾上開
    數值，亦違反道路交通安全規則第一百十四條第二款所定之汽車駕駛人於飲酒後
    其吐氣所含酒精成份超過每公升零點二五毫克以上者，不得駕車之規定。再徵之
    被告於酒後開車撞及路旁停放之汽、機車，其顯已因飲酒而不能安全駕駛動力交
    通工具灼然，本件事證已臻明確，被告犯行洵堪認定，自應依法論科。
二、核被告甲○○所為係犯刑法第一百八十五條之三之罪。按酒精成分對人之意識能
    力具有不良影響，超量飲酒後會導致對週遭事務之辨識及反應能力較平常狀況薄
    弱，因而酒後駕車在道路上行駛，對一般往來之公眾及駕駛人自身皆具有高度危
    險性，爰審酌被告之犯罪動機、目的、手段、品行、智識程度、所生危害及犯罪
    後之態度良好，頗具悔意等等一切情狀，量處如主文所示之刑，並諭知易科罰金
    罰金之折算標準，以資懲戒。
三、雖起訴書於犯罪事實欄載稱：「甲○○於民國八十八年十二月十五日二十二時五
    十分許，在臺北縣新莊市○○○路一三○巷口，因『酒醉開車』內載不詳姓名之
    男子擋住地下室停車場入口‧‧‧‧」，惟細繹起訴書就該酒醉開車之記載，並
    無任何提及係自何處駕車至該處？車號為何？且其於之後亦已詳述被告服用酒類
    ，不能安全駕駛動力交通工具而駕駛之本案論罪科刑之犯罪事實，則「酒醉開車
    」字樣應係公訴人所贅繕；況且縱非公訴人所贅繕，惟據被告之供述、偵查中證
    人林揚欽、邱世昌之證述及告訴人乙○○之指訴，均無足認定係被告「酒醉開車
    」至臺北縣新莊市○○○路一三○巷口，復查無何積極證據足認被告有該犯行，
    且該部分若成罪亦與前開論罪部分有實質上之一罪關係，本亦勿庸另為無罪之諭
    知，附此敘明。
貳、公訴不受理部分：
一、公訴意旨另以：被告甲○○於民國八十八年十二月十五日二十二時五十分許，在
    臺北縣新莊市○○○路一三○巷巷口，因所搭乘之車輛擋住該處地下室停車場之
    入口，適遇乙○○駕車內載其弟邱世昌，因欲進入停車受阻而生爭執，甲○○即
    夥同該男子共同毆打乙○○成傷，因認被告涉犯刑法第二百七十七條第一項之傷
    害罪嫌。
二、按告訴乃論之罪，告訴人於第一審辯論終結前得撤回其告訴，又告訴經撤回者，
    應諭知不受理之判決，諭知不受理之判決，得不經言詞辯論為之，刑事訴訟法第
    二百三十八條第一項、第三百零三條第三款、第三百零七條分別定有明文。
三、本件告訴人乙○○告訴被告甲○○傷害案件，起訴書認被告係犯刑法第二百七十
    七條第一項前段之傷害罪，依同法第二百八十七條前段之規定，須告訴乃論。茲
    據告訴人撤回其告訴，有告訴人出具之撤回告訴狀、和解書在卷足憑，揆諸首開
    說明，就被告被訴傷害部分，爰不經言詞辯論，諭知不受理之判決。
據上論斷，應依刑事訴訟法第二百九十九條第一項前段、第三百零三條第三款、第三
百零七條，刑法第一百八十五條之三、第四十一條，罰金罰鍰提高標準條例第二條，
判決如主文。
本案經檢察官郭緯中到庭執行職務。
中      華      民      國      八十九      年     四     月    十二    日
                                      臺灣板橋地方法院刑事第五庭
                                          法  官  陳  鴻  清
右正本證明與原本無異。
如不服本判決應於送達後十日內向本院提出上訴狀。
                                          書記官  林  蔚  然
中      華      民      國      八十九      年     四     月    十七    日
附錄本案論罪科刑法條全文
刑法第一百八十五條之三：
服用毒品、麻醉藥品、酒類或其他相類之物，不能安全駕駛動力交通工具而駕駛者，
處一年以下有期徒刑、拘役或三萬元以下罰金。


司法院資訊處製作；財團法人民間司法改革基金會備份。
